【裁判字號】    97,交上訴,579
【裁判日期】    970717
【裁判案由】    公共危險等
【裁判全文】
臺灣高等法院臺南分院刑事判決       97年度交上訴字第579號
上  訴  人
即  被  告  乙○○
上列上訴人因公共危險等案件，不服臺灣臺南地方法院96年度交
訴字第109號中華民國97年4月3日第一審判決（起訴案號：臺灣
臺南地方法院檢察署96年度調偵字第387號），提起上訴，本院
判決如下：
    主  文
上訴駁回。
    事  實
一、乙○○於民國（下同）九十五年十一月十一日上午十時三十
    五分許，駕駛九Ｍ－０五六０號自小客車，沿台南市安平區
    ○○○○街由東向西行駛，至該街與永華三街口無號誌交岔
    路口，疏未注意減速慢行，作隨時停車之準備，及左方車應
    讓右方車先行，適有丙○○騎乘ＮＨＬ－五六五號機車後載
    其女甲○○（八十八年出生）沿永華三街由北向南駛來，亦
    疏未注意減速慢行，作隨時停車之準備，雙方於交岔路口發
    生踫撞，造成丙○○人車倒地後，丙○○受有左側鎖骨骨折
    之傷害，另甲○○則受有左邊腳踝擦傷之傷害。乙○○於肇
    事後，雖停車詢問丙○○傷勢，但竟基於逃逸之犯意，未留
    下來照顧受傷之人，也未留下相關聯絡資料，反而上車加速
    逃逸，經丙○○記下車號報警而循線查獲。
二、案經丙○○（兼甲○○之法定代理人）訴請台南市警察局第
    四分局移送臺灣臺南地方法院檢察署檢察官偵查起訴。
    理  由
一、上訴人即被告乙○○經合法傳喚，無正當之理由不到庭；但
    據其於原審審理時，就上開犯罪事實均坦承不諱；並經証人
    即告訴人丙○○於於本院審理中指証明確；並有道路交通事
    故現場圖、道路交通事故調查報告表（一）（二）各一紙、
    國立成功大學醫學院附設醫院診斷證明書二紙、現場蒐證照
    片十九幀等件在卷足憑，足認被告之自白與事實相符，而可
    信採。
二、核被告所為，係犯刑法第一百八十五條之四之駕駛動力交通
    工具肇事，致人傷而逃逸罪及第二百八十四條第一項前段之
    過失傷害罪。又被告以一駕車肇事行為，同時致被害人丙○○、甲○○二人受傷，係以一過失行為觸犯二個過失傷害罪
    名，為想像競合犯，應依刑法第五十五條之規定從一重過失
    傷害罪處斷。被告所犯上開二罪，犯意各別、行為互殊，應
    予分論併罰。
三、原審以被告罪証明確，因予適用刑法第一百八十五條之四、
    第二百八十四條第一項前段、第四十一條（第一項）、第五
    十五條、第五十一條第五款，刑法施行法第一條之一，中華
    民國九十六年罪犯減刑條例第二條第一項第三款、第七條、
    第九條、第十條第一項等規定；並審酌被告肇事後未協助救
    護、旋即逃逸，罔顧他人生命、身體，前與被害人達成民事
    調解，初未履行調解條件，並避不見面，嗣告訴人丙○○同
    意減縮調解條件，而取得被告賠償金尾款新台幣五萬元（有
    收據一紙附卷可佐）、被告於審理中經拘提始到案、犯罪後
    態度等一切情狀，分別就過失傷害罪部分量處有期徒刑二月
    ，肇事逃逸罪部分量處有期徒刑十月，及過失傷害部分諭知
    易科罰金之折算標；並審酌被告犯罪時間係在九十六年四月
    二十四日以前，且無中華民國九十六年罪犯減刑條例第三條
    規定不予減刑之情形，爰依同條例第二條第一項第三款減其
    刑期二分之一，並定應執行之刑及諭知易科罰金之折算標準
    。本院經核原審認事用法俱無不合，量刑亦稱妥適，被告上
    訴，以伊與告訴人丙○○達成和解，賠償告訴人新台幣五萬
    五千元，並撤回告訴在案，原審未予審酌，據為被告有罪之
    判決，認定事實顯有違誤等情，指摘原判決不當；但查，証
    人即告訴人丙○○於本院審理中即証述「被告雖於原審審理
    後賠償五萬元，雙方最後並達成以被告全部已給付之金額合
    計六萬元和解，但並未向原審撤回告訴」等語；且稽之告訴
    人於原審審理後之九十七年三月二十八日具狀呈報之呈報狀
    所載，亦僅呈報被告已於同年月二十八日給付五萬元，並無
    撤回告訴之意，從而被告上訴，指摘原審未予審酌告訴人撤
    回告訴之情，顯有不實，而難信採。從而被告上訴並無理由
    ，應予駁回。又查，証人即告訴人丙○○於本院審理中雖稱
    「九十七年三月二十八日交付五萬元給我後，我有提出呈報
    狀，希望他刑事和民事不要有事情，我願意原諒他，我並不
    曉得呈報後還要作撤回告訴的動作」等語（見本院卷第四五
    頁）；但本院審酌被告先前與被害人達成民事調解，賠償金
    額原為九萬元（見原審卷第十五頁），但未依約履行，嗣告
    訴人丙○○同意減縮調解條件，被告始再給付新台幣五萬元
    （有收據一紙附卷可佐）；及被告於原審審理中經拘提始到
    案，於本院準備程序期日及審判期日，均拒不到庭，犯後態
    度不佳，實難認被告已因此次偵審教訓，而知所警惕，且無
    再犯之虞，自難予以諭知緩刑，併此敘明。
四、被告經合法傳喚，無正當之理由不到庭，爰不待其陳述，逕
    行判決。
據上論結，應依刑事訴訟法第368條、第371條，判決如主文。
本案經檢察官張太龍到庭執行職務。
中    華    民    國    97    年    7     月    17    日
                  刑事第四庭  審判長法  官  吳志誠
                                    法  官  羅心芳
                                    法  官  陳珍如
以上正本證明與原本無異。
過失傷害罪部分不得上訴。
其餘部分，如不服本判決，應於收受本判決後十日內向本院提出
上訴書狀。其未敘述上訴理由者並得於提起上訴後十日內向本院
補提理由書狀（均須按他造當事人之人數附繕本）「切勿逕送上
級法院」。
                                    書記官  岑  玢
中    華    民    國    97    年    7     月    17    日
附錄本件論罪科刑依據之法條：
中華民國刑法第185條之4（肇事遺棄罪）
駕駛動力交通工具肇事，致人死傷而逃逸者，處6月以上5年以下
有期徒刑。
中華民國刑法第284條第1項前段（過失傷害罪）
因過失傷害人者，處6月以下有期徒刑、拘役5百元以下罰金。


司法院資訊處製作；財團法人民間司法改革基金會備份。
